# 请教陈版主及各位：现金流量问题

提问人：han_jian_guang 时间：2012-05-27 16:50:55
1.企业将款项借给其他企业以及收回上述款项，是否属于投资活动现金流量，在“支付其他与投资活动有关的现金”与“收到其他与投资活动有关的现金”中反映？ 2.公司向大股东借款补充流动资金，以及归还大股东借款，在现金流量表中应如何分类？是进其它与经营活动相关现金流量还是放筹资活动中呢？ 3.根据准则讲解：P532页 6.支付的其他与筹资活动有关的现金 如以发行股票、债券等方式筹集资金而由企业直接支付的审计、咨询等费用，融资租赁各期支付的现金、以分期付款方式构建固定资产、无形资产等各期支付的现金等。 分期付款购买固定资产支付的现金属于筹资活动现金流出中的“支付的其他与筹资活动有关的现金”，我想问的是销售方收到分期支付的现金，在其现金流量表中应该如何列示？麻烦各位解答，谢谢啦

回答人：chenyiwei
回复 han_jian_guang 的帖子
1 、企业之间的直接资金拆借在现金流量表上的列报没有统一的规定，一般可考虑：资金拆借发生的频率、涉及金额大小、是否计息、借款期限长短、是否签订了明确约定借款期限的协议等因素，综合予以考虑。
2 、销售方的列报方式，通常也是比照上述情况予以考虑。如果企业由于行业特点大量使用分期收款销售方式，则作为经营活动现金流量的可能性相对较大。

回答人：chenyiwei
回复 jinjinjingui 的帖子
“其他应收款本期贷方发生数中有 100 万是作为利润分配的”应可理解为：首先通过股东会的利润分配决议确认应付股利，然后以其他应收款／应付股利对冲的方式实现应付股利的结算。由于应付股利不属于经营性应付项目（其变动不纳入“经营性应付项目的增加”），因此其他应收款的该项贷方发生额也不是因经营活动而减少的，在计算“经营性应收项目的减少”时应排除该因素的影响。

回答人：chenyiwei
回复 jinjinjingui 的帖子
1 、对于长期应付款中的辞退福利和三类人员费用等在现金流量表编制中如何处理的问题，目前并无明确规定。个人倾向于根据涉及金额大小、延迟支付的时间长短、资金时间价值的影响重大与否等，判断是作为经营活动还是筹资活动现金流量。在现金流量表的补充资料中，相应地按照对应的方式处理。
你这里所列的专项应付款的处理是不恰当的。专项应付款应用于核算资本性财政资金，政府补助性质的款项一般通过递延收益核算，且不能出现相关支出直接冲减递延收益或者专项应付款的情况。应当是相关支出按照常规方式处理，相应的递延收益按照政府补助的有关规定处理，在利润表上分别计入有关成本费用项目和营业外收入，不能互相抵减。 与收益相关的政府补助收到时一般作为经营活动现金流量，相应地该递延收益可以作为经营性应付项目；反之，与资产相关的政府补助收到时一般作为筹资活动现金流量，相应地该递延收益不作为经营性应付项目。
2 、是。
3 、经营性应收项目的增减变动不考虑坏帐准备或者减值准备的计提和转回。

回答人：chenyiwei
回复 jinjinjingui 的帖子
1 、由于投资、筹资现金流量的笔数相对较少，且对应的科目与经营活动现金流量一般存在明显的区别，所以可以按照逐笔分析的方法填列。当然按照公式计算也并非不可以。
2 、 3 、此处的“预提费用——利息”与筹资活动相关，不属于经营性应付项目，在计算“经营性应付项目的增加”时应剔除该项目。但是，间接法“财务费用”项目也很可能不等于利润表中的财务费用项目，例如要排除存款利息收入、外币经营性应收应付项目的汇兑损益等。 4 、建议按照现金流量表的正表、附表的基本原理（本版面和论坛其他版面上讨论过很多）对各项分录对应的现金流量影响进行分析，应可以找出差异原因的。

提问人：jinjingui 时间：2013-02-18 22:33:04
回复 chenyiwei 的帖子
再请教 陈版，按照公式法，期末固定资产清理的借方余额在直接法编现金流量表时应该考虑吗？列示在哪里呢？

回答人：chenyiwei
没看懂你的问题？

提问人：丁曉雨 时间：2018-04-03 15:06:27
陈版 请问企业支付的辞退员工补偿金应当放在为员工支付的里面还是支付其他？

回答人：chenyiwei
支付给职工以及为职工支付的现金。

提问人：丁曉雨 时间：2018-04-03 15:32:13
还有一个问题，企业履行代扣代缴业务的那部分税款是算在支付的费用里面还是支付的各项税费

回答人：chenyiwei
不计入支付的税费，按导致扣缴义务的事项所对应的现金流量项目列报。